【裁判字號】    95,上易,154
【裁判日期】    950525
【裁判案由】    竊盜
【裁判全文】
臺灣高等法院臺南分院刑事判決         95年度上易字第154號
上  訴  人  臺灣雲林地方法院檢察署檢察官
被      告  庚○○
                    （另案於台灣雲林第二監獄執行中）
上列上訴人因被告竊盜案件，不服臺灣雲林地方法院94年度簡上
字第132號中華民國95年2月23日第一審判決（起訴案號：臺灣雲
林地方法院檢察署94年度偵字第2653號，併辦案號：同署94年度
偵字第3344號），提起上訴及移送併案審理（同署95年度偵字第
625、626號），本院判決如下：
    主  文
原判決撤銷。
庚○○連續逾越牆垣竊盜，處有期徒刑壹年。
    事  實
一、庚○○因施用毒品成癮，缺錢購毒，竟基於意圖為自己不法
    所有之概括犯意，連續為下列犯行：
  (一)於民國（下同）94年4月間某日，侵入己○○位於雲林縣北
    港鎮大北里66號住處院子內，利用己○○雙眼失明，疏於注
    意之際，徒手竊取己○○所有之鍋子二個，得手後旋即逃逸
    。
  (二)於94年5月中旬上午8時許，至戊○○位於雲林縣北港鎮大北
    里大北79號住處，利用戊○○疏於注意之際，徒手竊取戊○○所有之行動電話1支（摩托羅拉廠牌，電話號碼000000000
    0號），得手後旋即逃逸。
  (三)於94年5月17日13時45分許，至丁○○○位於雲林縣北港鎮
    大北里大北90號住處後方，翻越該住處後方牆垣，進入未有
    人居住之倉庫，徒手竊取丁○○○所有之農藥噴灑器1臺〔
    價值約新臺幣（下同）5,000元〕，得手據為己有後，旋即
    攜往附近甘蔗園內檢視，庚○○認該農藥噴灑器並無價值，
    遂於同日將該農藥噴灑器放回丁○○○住處旁。嗣因丁○○○事後發現，查看住處監視錄影設備，因而報警循線查獲。
  (四)於94年6月5日下午6時許，與蔡峻基於意圖為自己不法所
    有之犯意聯絡，由蔡峻駕駛車號ＦＵ─1415號自小客車，
    搭載庚○○，至雲林縣北港鎮樹腳里中庄96之4地號農地，
    由蔡峻在車上把風，庚○○則持蔡峻所有，客觀上足供
    兇器使用之老虎鉗一支，下車徒步前往上開農地，著手竊取
    甲○○所有之抽水馬達電纜線，嗣於甫將電纜線剪斷，欲將
    剪斷之電纜線綑綁，尚未得手之際，旋為甲○○發現，庚○○隨即跳入車內，由蔡峻駕車搭載逃逸。
  (五)於94年6月9日，蔡峻（另經臺灣雲林地方法院判處有期徒
    刑4月確定）駕駛自小客車搭載庚○○至雲林縣四湖鄉下寮
    村下寮17之1號丙○○（原判決誤載為吳勝義）住處，找尋
    庚○○之父母無著，庚○○見丙○○所有置於屋內之HONDA
    廠牌、馬力5,000瓦之發電機1部（價值約56,000元）無人看
    管，竟與蔡峻基於意圖為自己不法所有之犯意聯絡，並承
    前竊盜之概括犯意，於94年6月10日上午10時許，侵入吳勝
    義上開住處（侵入住宅部分未據告訴），與蔡峻共同徒手
    將該發電機搬上自小客車而竊取得手後，旋將該發電機載至
    雲林縣北港鎮劉厝里62號之「億展舊貨商」，以3,000元之
    代價售予不知情之高東林，所得之3,000元由庚○○、蔡
    峻朋分花用。
  (六)於94年6月中旬中午12時許，至戊○○上開住處，利用戊○○疏於注意之際，徒手連續竊取戊○○所有，置放於屋內桌
    上之3百元及臥房內床頭8千5百元，得手後旋即逃逸。
  (七)於94年8月中旬下午1時許，騎乘腳踏車至乙○○位於雲林縣
    四湖鄉下寮村17號住處，利用乙○○疏於注意之際，徒手竊
    取電纜線一捆（長約50公尺，價值約1千元），得手後隨即
    逃逸。
二、案經戊○○、乙○○、甲○○、己○○訴由雲林縣警察局北
    港分局報告臺灣雲林地方法院檢察署檢察官偵查起訴及移送
    併案審理。
    理  由
一、證據能力部分：
    被告庚○○對檢察官所舉書面供述證據之證據能力，於審判
    程序同意作為證據，本院審酌該等書面陳述作成時之情況，
    認為適當，應依刑事訴訟法第159條之5第1項之規定，認有
    證據能力，合先敘明。
二、上揭犯罪事實，訊據被告庚○○除編號(六)外，其餘均坦承不
    諱，而犯罪事實(一)部分，復與被告94年6月9日於警訊中之自
    白、被害人己○○94年12月21日於警訊中之指訴、證人蕭明
    宗（雲林縣警察局北港分局偵查隊偵查佐）95年3月21日於
    雲林地檢署之證述等情相符；犯罪事實(二)部分，復與被告95
    年1月7日於警訊及95年2月15日於雲林地檢署檢察官偵查中
    之自白、被害人戊○○95年1月8日於警訊時及95年3月21日
    於雲林地檢署檢察官偵查中之證述等情相符，且有被告現場
    指認照片二張附卷可稽；犯罪事實(三)部分，核與被告於警詢
    中及原審審理時之自白、被害人丁○○○94年5月18日於警
    詢中之證述相符，復有贓物認領保管單1紙、現場照片3張及
    監視器翻拍照片4張附卷可稽；犯罪事實(四)部分，復與被告
    94年6月9日於警訊中之自白、共犯蔡峻94年6月9日於警訊
    時及95年2月22日於偵查時之證述、被害人甲○○94年6月5
    日於警訊時及95年2月22日於雲林地檢署檢察官偵查中之證
    述等情相符，且有現場照片八張附卷可稽及老虎鉗一支扣案
    可佐；犯罪事實(五)部分，復與被告於警詢中及原審審理時之
    自白、共犯蔡峻94年7月19日於警詢之自白、證人高東林
    94年6月24日於警詢之證述及94年8月18日於偵查中之具結證
    述、被害人丙○○94年6月24日於警詢之證述等情相符，且
    有贓物認領保管單1紙、發電機照片2紙附卷可稽；犯罪事實
    (七)部分，復與被告95年1月7日於警訊中之自白、被害人乙○○95年1月10日於警訊時及95年3月21日偵查時之證述相符，
    且有被告之現場指認照片二張附卷可稽。綜上，被告自白上
    開犯罪事實(一)至(五)、(七)之部分，核與事實相符，此等部份，
    事證明確，犯行堪以認定。
三、上揭犯罪事實(六)，訊據被告矢口否認有此部分犯行，其於準
    備程序辯稱：九十五年一月七日我在油漆時警察說我通緝中
    ，將我逮捕，警察沒有對我刑求，有拿一次三千元、一次五
    百元給我，說如果我有做，叫我說三件，我說完後帶警察到
    現場照相。我帶警察到被害人乙○○（他是我表舅）、戊○○住處照相云云，其於雲林地檢署檢察官偵查中，辯稱：派
    出所的警員說我被通緝，就把我帶到派出所，叫我承認三件
    竊盜案，我就說好，警察有跟我說這對我的刑期沒有什麼差
    別，警察給我三千五百元讓我去監獄中可以花用，結果一進
    入監獄三千元就被扣掉了，因為我以前勒戒的費用沒有繳清
    云云。經查：(1)被告有上揭犯罪事實(六)之犯行，業據被告95
    年1月7日於警訊中自白在案，核與證人戊○○95年1月8日於
    警訊時及95年3月21日於雲林地檢署檢察官偵查中之證述相
    符，復有被告現場指認照片二張附卷可稽。(2)被告庚○○於
    95年1月7日為員警緝獲歸案並送監執行時，身上固然確有三
    千五百元（台灣雲林看守所九十五年二月二十二日雲所宗總
    字第０九五三七０００三二號函參照），核與被告上開辯解
    大致相符，惟尚難僅憑上開事實，即遽認被告於警訊時自白
    犯行，係基於員警之利誘所為；且經雲林地檢署檢察官質之
    被告，被告亦陳稱「（問：還記得拿三千元給你的是哪一位
    警察？）答：不記得了」，是被告上開辯詞是否真實，非無
    疑問。綜上，被告於警訊時坦承上開犯行，並非出於警察之
    強暴、脅迫、利誘、詐欺、疲勞訊問、違法羈押或其他不正
    之方法，應堪認定。是被告於警詢自白上開犯罪事實(六)之部
    分，核與事實相符，事證明確，犯行亦堪以認定。
四、核被告庚○○所為，犯罪事實(一)(二)(五)(六)(七)部分，均係犯刑法
    第三百二十條第一項竊盜既遂罪，犯罪事實(三)部分，係犯刑
    法第三百二十一條第一項第二款逾越牆垣竊盜罪，犯罪事實
    (四)部分，係犯刑法第三百二十一條第二項、第一項第三款攜
    帶兇器竊盜未遂罪。被告庚○○就犯罪事實(四)(五)部分，與蔡
    峻有犯意聯絡及行為分擔，為共同正犯。被告上開七次之
    犯行，時間緊接，觸犯犯罪構成要件相同之罪名，顯係基於
    概括犯意而為，應依連續犯規定，論以逾越牆垣竊盜罪一罪
    ，並加重其刑。又上開犯罪事實(五)雖未起訴，惟此業經公訴
    檢察官於原審到庭擴張犯罪事實，認有裁判上一罪關係，請
    求審判，原審認為合法正當，已一併審理。至於檢察官移送
    併案審理上開犯罪事實(一)(二)(四)(六)(七)部分，因與起訴之犯罪事
    實(三)部分有連續犯之裁判上一罪關係，自為起訴效力所及，
    本院自得併予審理，均附此敘明。
五、原審以被告事證明確，據以論罪科刑，固非無見，惟查：原
    判決未及審酌被告犯罪事實(一)(二)(四)(六)(七)移送併辦部分之犯行
    ，尚有未洽。檢察官上訴意旨執此指摘原判決，為有理由，
    原判決既有上述可議之處，自屬無可維持，應予撤銷改判。
    爰審酌被告前於93年間甫因竊盜案件，經臺灣雲林地方法院
    北港簡易庭判處罰金3,000元，緩刑二年確定，有臺灣高等
    法院被告前案紀錄表一份在卷可按。被告於緩刑期間，竟仍
    不知悔改，因缺錢購毒，而為上開七件竊盜犯行，惡性顯然
    不輕，惟被告犯後已主動歸還贓物予被害人丁○○○，被害
    人丙○○亦已尋回失竊之財物，被害人甲○○被剪斷之電纜
    線未被拿走，彼等所受損失不大，被告行竊手段尚平和，犯
    後大部坦承犯行，具有悔意，犯後態度良好等一切情狀，量
    處如主文第二項所示之刑。
據上論斷，應依刑事訴訟法第369條第1項前段、第364條、第
299條第1項前段、刑法第28條、第56條、第321條第1項第2款，
判決如主文。
本案經檢察官王碧霞到庭執行職務。
中    華    民    國    95    年    5     月    25    日
                  刑事第三庭    審判長法  官  陳義仲
                                      法  官  張世展
                                      法  官  陳顯榮
以上正本證明與原本無異。
不得上訴。
                                      書記官  李珍鳳
中    華    民    國    95    年    5     月    26    日
附錄法條：
刑法第320條：
意圖為自己或第三人不法之所有，而竊取他人之動產者，為竊盜
罪，處五年以下有期徒刑、拘役或五百元以下罰金。
意圖為自己或第三人不法之利益，而竊佔他人之不動產者，依前
項之規定處斷。
前二項之未遂犯罰之。
刑法第321條：
犯竊盜罪而有左列情形之一者，處六月以上、五年以下有期徒刑
：
一  於夜間侵入住宅或有人居住之建築物、船艦或隱匿其內而犯
    之者。
二  毀越門扇、牆垣或其他安全設備而犯之者。
三  攜帶兇器而犯之者。
四  結夥三人以上而犯之者。
五  乘火災、水災或其他災害之際而犯之者。
六  在車站或埠頭而犯之者。
前項之未遂犯罰之。


司法院資訊處製作；財團法人民間司法改革基金會備份。
